【裁判字號】    95,易,484
【裁判日期】    950515
【裁判案由】    詐欺
【裁判全文】
臺灣板橋地方法院刑事判決               95年度易字第484號
公  訴  人  臺灣板橋地方法院檢察署檢察官
被      告  甲○○
上列被告因詐欺案件，經檢察官提起公訴（95年度偵緝字第199
號），被告於準備程序為認罪陳述，經本院合議庭裁定由受命法
官行簡式審判程序，判決如下：
    主  文
甲○○意圖為自己不法之所有，以詐術使人將本人之物交付，處
有期徒刑陸月，如易科罰金，以佰元折算壹日。
    事  實
一、甲○○有竊盜、贓物等前科（於本件不構成累犯），明知其
    並無為人施作法事消災解難之能，詎前由潘王玉月（已歿）
    處得知乙○○、陳周秋霞夫妻及家人身體不佳、諸事不順（
    乙○○二媳婦剛因癌症過世）等情，竟基於意圖為自己不法
    所有之詐欺犯意，於民國九十三年八月十六日，在臺北縣板
    橋市○○街十九號二樓乙○○住處，接續向乙○○及陳周秋
    霞誆稱：其等乃因住處中某處風水不好，始有前開問題，且
    九十四年三月間乙○○長子將有大劫數，有生命危險，須準
    備新臺幣（下同）三十六萬五千元購買水晶擺放住處及於住
    處施作法事改運始能消災解厄保平安等語，使陳周秋霞與乙
    ○○陷於錯誤因而共同出資，並由乙○○先後於九十三年八
    月十七日、同年月十八日，在其上開住處，分別將三十二萬
    九千元、三萬六千元（共計三十六萬五千元）交付甲○○，
    約定一星期內作法事改運；詎甲○○接續收受款項後，並未
    辦理購買水晶之事，亦未至乙○○住處施作法事，經乙○○
    催促時，竟告以已購得水晶正郵寄與乙○○途中，後即避不
    見面，嗣於九十四年一月八日乙○○經潘王玉月之女電話聯
    繫始悉是時甲○○正在潘王玉月之女住處，乙○○趕至該處
    因而尋獲甲○○，並詢問所購水晶下落及何以未辦理法事，
    甲○○復或諉稱款項遺失無法購買水晶、施作法事，或諉稱
    乃因他案入監服刑致未能依約到乙○○住處施作法事，水晶
    則已遭沒收云云，經協議後，甲○○雖簽發面額各為十萬元
    之本票三張、面額六萬五千元之本票一張以玆清償前開款項
    ，惟迄今仍均未清償，乙○○始悉受騙。
二、案經乙○○訴由臺灣板橋地方法院檢察署檢察官偵查後起訴
    。
    理  由
一、訊據被告對前開事實坦認在卷，與告訴人乙○○警詢指稱：
    九十三年八月十六日透過鄰居即台北縣板橋事公館街二十一
    號一樓豐園包子饅頭店老闆娘潘王玉月介紹認識甲○○，甲
    ○○專為人改運消災，因我本人在近二年內發生種種不如意
    之事，如我從樓梯跌下樓造成骨折，我二媳婦癌症九十三年
    六月三十日往生，甲○○遂告訴我可以改運，叫我準備三十
    六萬五千元買寶石放在客廳上，並買一些金銀紙，後於九十
    三年八月十七日，在我台北縣板橋市○○街十九號二樓住處
    甲○○即將三十六萬五千元取走，並言明取款後一星期內至
    住處做法會，後來甲○○也沒有來作法會，三十六萬五千元
    也不還等語（見九十四年度他字第三一二三號偵查卷第五、
    六頁），偵查中指稱：我之前不認識甲○○，九十三年八月
    十六日隔壁鄰居潘王玉月介紹甲○○來我家，說我們家運不
    好，當時我腳受傷，二媳婦癌症去世，甲○○是在做法事的
    ，說我們家因為有某個地方不好，要做法事，不然九十四年
    三月份大兒子可能會有生命危險，我就相信甲○○，甲○○
    說隔天要來拿做法事買水晶的錢，共三十六萬五千元，第二
    天就來拿，說做法事、買水晶就會讓我全家平安，本票是九
    十四年一月八日因為甲○○到潘王玉月桃園女兒家中，我就
    過去桃園，甲○○說他因為入獄所以沒有來辦這件事，但是
    我覺得他沒有入監服刑，那時我叫甲○○要來我家做法及拿
    水晶過來，甲○○說水晶被沒收，要用父親名義貸款還錢，
    所以寫本票給我，寫了以後，沒有還錢，就找不到人了；我
    先拿三十二萬九千元給甲○○，三萬六千元是隔天再拿給甲
    ○○，甲○○拿了錢，隔二天還告訴我東西快到了，已經付
    對方錢，快捷要寄過來，第三天說快捷還沒寄來，等到晚上
    人就不見了，一直到簽本票那天，饅頭店的人告訴我說找到
    甲○○了，才去桃園找到甲○○簽本票，不然連證據都沒有
    等語（見九十四年度他字第三一二三號偵查卷第二十二至二
    十三頁、九十五年度偵緝字第一九九號偵查卷第二十九頁、
    三十三至三十四頁），證人陳周秋霞於偵查中具結後證稱：
    九十三年我媳婦過世，隔壁饅頭店老闆的媽媽說她認識一個
    師父，他的法術很高，可以幫人解運，說要幫我介紹，所以
    介紹甲○○，我就拿全家人生辰八字給他算，他說明年三月
    我大兒子有大劫數，我才剛失去一個媳婦，聽到這個事，我
    會擔心，他說要解這個劫運，要費用三十二萬九千元，我堂
    嫂的部分要三萬六千元，因為我堂嫂是我牽過來的，我共給
    他三十六萬五千元，是乙○○領來給他，交錢時我不在場，
    是我拿我的存摺叫乙○○領來給他，錢有一些是我的，一些
    是乙○○的，甲○○說可以幫我們改運，改運需要一筆錢，
    他跟我說我兒子有一個大劫數，如我付這些錢就可以幫我們
    改運，我當然相信等語（見九十五年度偵緝字第一九九號偵
    查卷第三十二至三十三頁），均核無不合，而被告於九十三
    年至九十四年間，並無在監服刑之紀錄，亦有台灣高等法院
    在監在押查詢資料、台灣高等法院被告前案紀錄表在卷可參
    ，此外，並有被告所簽立之面額各為十萬元之本票三張、面
    額六萬五千元之本票一張在卷可稽，被告既明知其並無為人
    施作法事消災解難之能，竟猶對乙○○、陳周秋霞施以其得
    為人作法消災解難，需款三十六萬五千元之詐術，使乙○○
    、陳周秋霞因而限於錯誤如數交付款項，被告顯有意圖為自
    己不法之所有，以詐術使人將本人之物交付之詐欺取財犯行
    甚明，堪認被告前開自白應與事實相符，可以採信，本件事
    證明確，被告犯行可以認定。
二、又被告乃佯以為乙○○、陳周秋霞夫妻及家人做法事消災解
    難為由，收取款項共計三十六萬五千元，經告訴人乙○○、
    證人陳周秋霞供述如上，且為被告所是認，並有被告所簽立
    面額共計三十六萬五千元之本票四張在卷可憑，足徵被告所
    詐得款項應為三十六萬五千元，公訴人於起訴書記載乙○○
    須準備三十二萬九千元購買水晶、做法事始能消災解厄，致
    乙○○、陳周秋霞陷於錯誤交付甲○○三十二萬九千元等語
    ，關於甲○○詐得款項之記載，容有誤會，附此敘明。
三、核被告所為，係犯刑法第三百三十九條第一項之詐欺取財罪
    。被告接續向乙○○、陳周秋霞施詐騙得款，侵害其二人之
    財產法益，因犯罪時間極為密接，以一般社會認知，難以強
    為割裂，認屬接續犯，而其以一接續詐欺行為侵害不同人之
    財產法益，應依同種想像競合犯例以犯一詐欺取財罪處斷。
    爰審酌被告有如事實欄所載前科之素行，有前開台灣高等法
    院被告前案紀錄表在卷可稽，及其犯罪之動機、目的、手段
    、未賠償告訴人所受損失及犯後態度等一切情狀，量處如主
    文所示之刑，並諭知如易科罰金之折算標準，以資懲儆。
四、本件被告係被訴犯刑法第三百三十九條第一項之詐欺取財罪
    其於本院行準備程序時對被訴事實為有罪之陳述，經受命法
    官告以簡式審判程序之旨，並聽取檢察官、被告意見後，由
    本院合議庭依刑事訴訟法第二百七十三條之一第一項規定裁
    定由受命法官獨任進行簡式審判程序，末此敘明。
據上論斷，應依刑事訴訟法第二百九十九條第一項前段、第二百
七十三條之一第一項、第二百七十三條之二、第二百八十四條之
一，刑法第三百三十九條第一項、第五十五條、第四十一條第一
項前段，罰金罰鍰提高標準條例第一條前段、第二條，判決如主
文。
本案經檢察官徐名駒到庭執行職務。
中    華    民    國    95    年    5     月    15    日
                  刑事第四庭    法  官  陳明偉
上列正本證明與原本無異。
如不服本判決，應於判決送達後十日內向本院提出上訴狀。
                                書記官  陳慧儷
中    華    民    國    95    年    5     月    15    日
附錄本案論罪科刑法條全文
中華民國刑法第339條第1項
 (普通詐欺罪)
意圖為自己或第 3 人不法之所有，以詐術使人將本人或第 3 人
之物交付者
，處五年以下有期徒刑、拘役或科或併科 1000 元以下罰金。
以前項方法得財產上不法之利益或使第 3 人得之者，亦同。
前二項之未遂犯罰之。


司法院資訊處製作；財團法人民間司法改革基金會備份。
